臺灣高雄地方法院刑事判決　　　　　　　　　　　　　九十年度訴字第三一八號
　　公　訴　人　臺灣高雄地方法院檢察署檢察官
　　被　　　告　甲○○
右列被告因違反槍砲彈藥刀械管制條例案件，經檢察官提起公訴（九十年度偵字第五
二六六號），本院判決如左：
    主  文
甲○○未經許可，持有其他可發射子彈具有殺傷力之槍枝，處有期徒刑壹年貳月，併
科罰金新臺幣萬元，罰金如易服勞役，以新台幣玖佰元即銀元佰元折算壹日。
扣案之仿BERETTA廠改造手槍壹支（含彈匣壹個，槍枝管制編號：00000000
00號）及具有殺傷力之土造子彈顆，均沒收。
    事  實
一、甲○○於民國九十年五月二十日下午五時許，至其友人江國禎（由檢察官另案偵
    查中）位於高雄縣路竹鄉某處工作之車床工廠，欲向江國禎拿取槍枝及子彈供防
    身用，恰江國禎當時並未在上揭工廠內，至晚上十一時許，江國禎返回上揭工廠
    後，遂將一支可擊發子彈具殺傷力之仿BERETTA廠半自動手槍製造之金屬玩具手
槍，換裝土造金屬槍管改造而成之改造手槍一支（含彈匣一個，槍枝管制編號：
    0000000000號）及直經約九ＭＭ之金屬彈頭而具有殺傷力之土造子彈
    四顆，交付與甲○○，其即未經許可而持有該改造手槍及子彈，並將上開改造手
    槍及子彈藏放於位於高雄縣橋頭鄉○○村○○路市場巷三二號之居處。嗣於同年
    月二十八日下午一時三十分許，為警於上址查獲，並扣得由其持有之上開改造手
    槍一支及子彈四發（經採樣其中一顆試射而不再具有殺傷力）。
二、案經高雄市政府警察局移送台灣高雄地方法院檢察署檢察官偵查起訴。
    理  由
一、右揭事實，業據被告甲○○於本院審理中坦承不諱，復有右揭改造玩具手槍一支
    及子彈四發扣案可佐。而扣案之上開手槍，係仿BERETTA廠半自動手槍製造之金
    屬玩具手槍，換裝土造金屬槍管改造而成之改造手槍（槍枝管制編號：0000
    000000號），機械性能良好，可擊發適用子彈，具有殺傷力，另扣案之子
    彈四顆，認均係土造子彈（具直徑約九ＭＭ之金屬彈頭），經採樣試射後，可擊
    發，認具殺傷力，此有內政部警政署刑事警察局九十年六月十四日以刑鑑字第七
    九五七三號所出具之鑑驗通知書一份附卷可考，是本案事證已臻明確，被告犯行
    堪以認定。
二、按槍砲彈藥刀械管制條例第十一條第一項所稱「其他可發射金屬或子彈具有殺傷
    力之各式槍砲」，泛指該條例第四條第一項第一款列舉以外，其他可發射金屬或
    子彈具殺傷力之槍砲而言，而扣案之槍枝係由玩具手槍改造而成，已如前述，是
    核被告上開無故持有具殺傷力之改造手槍及子彈四顆，所為係犯槍砲彈藥刀械管
    制條例第十一條第四項未經許可持有其他可發射子彈具殺傷力之改造手槍罪及同
    條例第十二條第四項未經許可持有子彈罪。被告以一持有行為，觸犯上開槍砲彈
    藥刀械管制條例第十一條第四項及第十二條第四項之罪，為想像競合犯，應依刑
    法第五十五條之規定，從一重之未經許可持有其他可發射子彈具殺傷力之改造手
    槍罪論處，公訴意旨謂從一重之第十條第三項處斷，顯為誤載。另被告於偵查中
    稱係受江國禎之託代為保管上開改造手槍及子彈，公訴人因認被告之行為該當於
    槍砲彈藥刀械管制條例第十一條第四項及同條例第十二條第四項之未經許可寄藏
    其他可發射子彈具殺傷力之改造手槍及子彈罪，然被告於本院審理中改稱係向江
    國禎拿取上開槍彈以防身用，之前所以供稱該槍彈由江國禎託其代為保管，係因
    畏懼江國禎會對其報復，故為脫免江國禎之罪嫌，方有此供述等語，是被告所犯
    應係同條例第十一條第四項及同條例第十二條第四項之未經許可持有其他可發射
    子彈具殺傷力之改造手槍及子彈罪，併此敘明。爰審酌被告之品行，持有槍彈等
    物，對社會治安隱藏之危害甚大，惟念其尚無將之為不法使用，持有時間尚短，
    及犯後態度尚佳等一切情狀，量處如主文所示之刑，並就罰金部分諭知易服勞役
    之折算標準，以資懲儆。扣案之改造手槍一枝（槍枝管制編號：0000000
    000號）及子彈四顆，經鑑定之結果因均具有殺傷力，已如前述，而為槍砲彈
    藥刀械管制條例第四條所定之槍砲彈藥，均屬違禁物，本應全部依刑法第三十八
    條第一項第一款之規定宣告沒收，然其中一顆子彈已因鑑定試射而不具殺傷力，
    失其為槍砲彈藥刀械管制條例所管制之彈藥性質，故已試射之土造子彈一顆自無
    庸宣告沒收，僅就其餘之槍彈為沒收之諭知，併此敘明。
三、槍砲彈藥刀械管制條例第十九條第一項原規定：犯第七條、第八條、第十條、第
    十一條、第十二條一項至第三項、第十三條第一項至第三項之罪，經判處有期徒
    刑者，應於刑之執行完畢或赦免後，令入勞動場所，強制工作，其期間為三年；
    惟該條例第十九條業經立法院三讀通過，予以刪除，並於九十年十一月十四日經
    總統公布，於同年月十六日生效，該強制工作之規定既經刪除，本院自不得為強
    制工作之宣告，併此明。
據上論斷，應依刑事訴訟法第二百九十九條第一項前段，槍砲彈藥刀械管制條第十一
條第四項、第十二條第四項，刑法第十一條前段、第五十五條、第四十二條第二項、
第三十八條第一項第一款，罰金罰鍰提高標準條例第二條，現行法規所定貨幣單位折
算新台幣條例第二條，判決如主文。
中    華    民    國      九十一      年      二      月       七       日
                                  臺灣高雄地方法院刑事第四庭
                                      審判長法  官  黃建榮
                                            法  官  莊珮君
                                            法  官  盧怡秀
右正本證明與原本無異。
如不服本判決，應於判決送達後十日內，向本院提出上訴狀。
                                            書記官  林宜正
中    華    民    國      九十一      年      二      月       十       日
附錄論罪科刑法條：
槍砲彈藥刀械管制條例第十一條：
未經許可，製造、販賣或運輸第四條第一項第一款所稱其他可發射金屬或子彈具有殺
傷力之各式槍砲者，處五年以上有期徒刑，併科新臺幣一千萬元以下罰金。
未經許可，轉讓、出租或出借前項所列槍砲者，處三年以上十年以下有期徒刑，併科
新臺幣七百萬元以下罰金。
意圖供自己或他人犯罪之用，而犯前二項之罪者，處無期徒刑或七年以上有期徒刑，
併科新臺幣一千萬元以下罰金。
未經許可，持有、寄藏或意圖販賣而陳列第一項所列槍砲者，處一年以上七年以下有
期徒刑，併科新臺幣七百萬元以下罰金。
第一項至第三項之未遂犯罰之。
槍砲彈藥刀械管制條例第十二條：
未經許可，製造、販賣或運輸子彈者，處一年以上七年以下有期徒刑，併科新台幣五
百萬元以下罰金。
未經許可，轉讓、出租或出借子彈者，處六月以上五年以下有期徒刑，併科新台幣三
百萬元以下罰金。
意圖供自己或他人犯罪之用，而犯前二項之罪者，處三年以上十年以下有期徒刑，併
科新台幣七百萬元以下罰金。
未經許可，持有、寄藏或意圖販賣而陳列子彈者，處五年以下有期徒刑，併科新台幣
三百萬元以下罰金。
第一項至第三項之未遂犯罰之。
